臺灣花蓮地方法院刑事判決　　　　　　　100年度訴字第134號
公　訴　人　臺灣花蓮地方法院檢察署檢察官
被　　　告　陳滿國
選任辯護人　蔡文欽律師（法律扶助基金會指派）
上列被告因違反毒品危害防制條例案件，經檢察官提起公訴（10
0年度偵字第864號、第1471號），本院判決如下：
    主  文
陳滿國販賣第二級毒品，肆拾參罪，均累犯，各處如附表一至附
表十二所示之刑。應執行有期徒刑拾伍年。如附表一至附表十二
所示販賣第二級毒品所得新臺幣陸萬零捌佰元均沒收，如全部或
一部不能沒收時，以其財產抵償之。扣案門號00000000
00號、0000000000號、0000000000號之
SIM卡參張、分裝袋伍拾陸個、電子磅秤壹臺均沒收。
    事  實
一、陳滿國於民國97年間因施用毒品案件，經本院判處有期徒刑
    3月確定，於 98年7月1日縮刑期滿執行完畢。詎仍不知悔改
    ，明知甲基安非他命係毒品危害防制條例第2條第2項第 2款
    所列管之第二級毒品，不得販賣，竟基於販賣第二級毒品以
    牟利之犯意，以其所持用門號0000000000號、0000000000號
    、0000000000號之行動電話作為聯絡販賣毒品之工具，先由
    附表一至附表十二所示之購毒者於附表一至附表十二所示之
    時間，撥打陳滿國所使用之上開門號之行動電話，約定毒品
    交易之時間、地點、數量、價格等事宜後，陳滿國即於附表
    一至附表十二所示之地點，交付甲基安非他命與購毒者，並
    收取價金（除附表八販賣予張敏志部分有新臺幣【下同】31
    ,000元之價金尚未取得外，其餘均已取得），而販賣如附表
    一至附表十二所示金額之甲基安非他命與附表一至附表十二
    所示之購毒者共43次。嗣於 100年2月17日下午4時30分為警
    持檢察官簽發之拘票，在花蓮縣花蓮市國強里豐村 116-1號
    其住處拘提到案，當場並查扣電子磅秤 1個、分裝袋56個、
    門號0000000000號、0000000000號、0000000000號之SIM卡3
    張。
二、案經花蓮縣警察局新城分局報告臺灣花蓮地方法院檢察署檢
    察官偵查起訴。
    理  由
壹、證據能力：
一、按偵查中由檢察官依司法警察機關聲請或依職權以書面記載
    第11條之事項，並敘明理由、檢附相關文件，聲請該管法院
    核發通訊監察書後，即得實施通訊監察，通訊保障及監察法
    第5條第2項定有明文。經查，本案員警對門號0000000000號
    、0000000000號、0000000000號之行動電話實施監聽錄音，
    已依法由檢察官向本院聲請核發通訊監察書，有通訊監察書
    （含通訊監察書電話附表 ）1份在卷可稽。又依據該通訊監
    察書暨電話附表記載，案由涉嫌觸犯之法條為毒品危害防制
    條例第4條第2項，實施監察通訊，監察方法為監聽、錄音及
    其他，因此，前開通訊監察書均已載明涉嫌觸犯案由、監察
    對象、監察之通訊種類及號碼等足資識別之特徵、監察處所
    、理由、方法、聲請機關或依職權核發、執行機關、適用法
    條、監聽結果報告等事項，已符合前開法定要件，是以本案
    員警對被告陳滿國所使用之行動電話實施監聽錄音，並未逾
    越授權實施監察之範圍。再者，被告於監聽過程透露犯罪行
    為之陳述，並非因員警監聽所致，其陳述係出於被告之自由
    意思，自可採信，因之監聽錄音所取得之證據，有證據能力
    。又監聽錄得之錄音，係憑機械力照錄，未經人為操作，復
    未伴有個人主觀意見在內，應有證據能力；偵查犯罪機關依
    法定程序監聽之錄音，如已踐行調查證據程序，固非不可採
    為認定犯罪事實之基礎，此觀刑事訴訟法第165條之1第 2項
    之規定自明，又監聽錄音製作之譯文，如僅為偵查犯罪機關
    單方面製作，而被告或訴訟關係人對其真實性復有爭執，法
    院自應依上開規定勘驗該監聽之錄音踐行調查證據之程序，
    以確認該監聽錄音譯文之真實性，定其取捨，不得逕以該監
    聽錄音之譯文，採為認定被告有罪之基礎，最高法院93年臺
    上字第2263號判決意旨可資參照。故將監聽之內容製作成譯
    文，乃將上開具有證據能力監聽錄得之錄音具體為文字紀錄
    ，此部分雖屬傳聞，然本件被告及其辯護人對於監聽譯文之
    內容均不爭執，且本件通訊監聽譯文係由承辦員警基於查緝
    本案之偵查過程中所製作，無證據顯示存有詐偽或虛飾之情
    事，應無顯不可信之情形，則該監聽譯文依據刑事訴訟法第
    159條之5規定，即有證據能力。
二、按被告以外之人於審判外之言詞或書面陳述，除法律有規定
    者外，不得作為證據。又被告以外之人於偵查中向檢察官所
    為之陳述，除顯有不可信之情況者外，得為證據；被告以外
    之人於審判外之陳述，經當事人於審判程序同意作為證據，
    法院審酌該言詞陳述或書面陳述作成時之情況，認為適當者
    ，亦得為證據。當事人、代理人或辯護人於法院調查證據時
    ，知有第159條第1項不得為證據之情形，而未於言詞辯論終
    結前聲明異議者，視為有前項之同意，刑事訴訟法第 159條
    第1項、第159條之1第2項及第159條之5分別定有明文。查證
    人鍾國書、吳清鴻、潘志豪、黃勝鴻、李雅文、黃惠玲、鄭
    景名、張敏志、楊雲川、陳博陵、蘇國雄、蔡振輝於警詢時
    之陳述，雖不合刑事訴訟法第159條第1項得為證據之要件，
    惟公訴人、被告及其辯護人對於上開審判外之言詞陳述，均
    業於本院準備程序時表示無意見，且迄於本案言詞辯論終結
    前亦未聲明異議，而本院審酌其等言詞陳述作成之情況，核
    無違法取證及證明力明顯過低之瑕疵，亦認為以之作為證據
    為適當；又證人鍾國書、吳清鴻、潘志豪、黃勝鴻、李雅文
    、黃惠玲、鄭景名、張敏志、楊雲川、陳博陵、蘇國雄、蔡
    振輝於偵查中之陳述，亦無顯不可信之情形，故依上開規定
    ，證人鍾國書、吳清鴻、潘志豪、黃勝鴻、李雅文、黃惠玲
    、鄭景名、張敏志、楊雲川、陳博陵、蘇國雄、蔡振輝於警
    詢及偵查中之陳述，均具有證據能力。
貳、實體部分：
一、上開犯罪事實，業據被告於偵查中、本院審理時均坦承不諱
    ，核與證人鍾國書、吳清鴻、潘志豪、黃勝鴻（黃勝鴻冒用
    黃勝賢名義應訊）、李雅文、黃惠玲、鄭景名、張敏志、楊
    雲川、陳博陵、蘇國雄、蔡振輝於警詢及偵查中所證述之情
    節相符，並有通訊監察譯文、通聯調閱查詢單各 1份及門號
    0000000000號、0000000000號、0000000000號之SIM卡3張、
    分裝袋56個、電子磅秤 1個扣案足參，足認被告之自白與事
    實相符。按販賣毒品罪之所謂「意圖」，即犯罪之目的，原
    則上不以發生特定結果為必要，只需有營利之意圖為已足，
    不以買賤賣貴而從中得利為必要（最高法院97年度臺上字第
    2109號判決意旨參照）。次按販賣甲基安非他命係違法行為
    ，非可公然為之，亦無公定價格，販賣者販入後可任意分裝
    增減其份量再行出售，而每次交易之價格、數量，亦隨時依
    交易對象、當時行情而變動，縱或出售之價格較低，亦非當
    然無營利意圖，即便為相同價格，因份量較少亦能從中獲利
    ，除經坦承犯行並能供明販入、賣出確實價量外，委難查得
    實情，如被告自始否認到底，既無法追得上手，更難查悉有
    無從中獲利，是除非別有事證，足認係按同一價量委買或轉
    售，確未牟利外，尚難據此即認販賣之證據有所未足，否則
    將造成知過坦承者難辭重典，飾詞否認者反得僥倖，而失情
    理之平。且按一般民眾均知政府一向對毒品之查禁森嚴，且
    重罰不予寬貸，衡情倘非有利可圖，絕無平白甘冒被嚴查重
    罰高度風險之理，從而，舉凡其有償交易，除足反證其確係
    另基於某種非營利本意之關係外，通常尚難因無法查悉其販
    入價格，作為是否高價賣出之比較，諉無營利之意思阻卻販
    賣犯行之追訴（最高法院 84年度第3次刑事庭會議決議意旨
    參照）。本件被告與附表所示之購毒者均非至親，亦無深交
    ，肯甘冒風險，將甲基安非他命出售與如附表所示之購毒者
    ，倘無從中賺取差價、抽取部分甲基安非他命施用、投機貪
    圖小利或圖得上手、購毒之人所提供之毒品，豈有甘冒重典
    依購入價格轉售或代購之理，被告主觀上有營利之意圖，應
    堪認定。綜上所述，本件事證明確，被告上開犯行均洵堪認
    定，應依法論科。
二、論罪科刑：
（一）核被告就附表一至附表十二所為，均係犯毒品危害防制條
      例第4條第2項之販賣第二級毒品罪。被告於販賣前持有甲
      基安非他命之低度行為，應為販賣甲基安非他命之高度行
      為所吸收，均不另論罪。被告所為如附表所示各次販賣安
      非他命之犯行，時間、地點有異，顯係基於各別犯意為之
      ，應分論併罰。
（二）被告前於97年間因施用毒品案件，經本院判處有期徒刑 3
      月確定，於98年7月1日縮刑期滿執行完畢等情，有臺灣高
      等法院被告前案紀錄表 1份在卷可稽，其前受有期徒刑執
      行完畢，於 5年內故意再犯本件有期徒刑以上之罪，均為
      累犯，應依刑法第47條第 1項規定，除法定刑為無期徒刑
      部分不得加重外，餘均加重其刑。又按毒品危害防制條例
      第17條第 2項規定：「犯第4條至第8條之罪於偵查及審判
      中均自白者，減輕其刑。」係為鼓勵是類犯罪行為人悔過
      、自白，並期訴訟經濟、節約司法資源而設。一般而言，
      必須於偵查及審判中皆行自白，始有適用，缺一不可。但
      如檢察官未行偵訊，即依其他證據資料逕行起訴，致使被
      告無從充足此偵查中自白之要件，當然影響是類重罪案件
      被告可能得受減刑寬典處遇之機會與權益，無異剝奪其訴
      訟防禦權，難謂已經遵守憲法第 8條所要求並保障之正當
      法律程序規範意旨；於此特別情形，自應解為所稱偵查中
      自白，僅指在偵查中，經進行訊問被告（行為人）之查證
      程序，而其坦白承認者而言，不包含未行偵訊即行結案、
      起訴之狀況。從而，就此例外情況，祇要審判中自白，仍
      有上揭減刑寬典之適用，俾符合該條項規定之規範目的（
      最高法院100年度臺上字第654號判決意旨參照）。經查，
      被告對於附表一至附表六、附表七編號2至編號4、附表八
      編號1、2、4、5、6、9、10、11、附表九至附表十二所示
      販賣甲基安非他命之犯行，於檢察官偵訊及本院審理時均
      自白所犯，應依毒品危害防制條例第17條第 2項之規定減
      輕其刑。另被告於本院審理時均坦承附表七編號 1及附表
      八編號 3、7、8所示之犯行，雖偵查中未就該等犯行自白
      ，惟此乃因檢察官於偵查中未就此部分進行訊問被告之查
      證程序，未給予其於偵查中自白之機會，即提起公訴，被
      告於100年5月18日本院行準備程序及本院審理時均坦承此
      部分犯行，依前揭說明，被告所犯如附表七編號 1及附表
      八編號 3、7、8所示之犯行，因檢察官未就此部分進行偵
      訊，致其無從於偵查中自白，應認其於審判中之自白，即
      有上揭減刑寬典之適用，方能符合毒品危害防制條例第17
      條第 2項規定之規範目的。況被告在本院第一次行準備程
      序訊問時即坦白承認而自白犯罪，亦使得本案訴訟程序得
      以快速進行，而達到該條項為使訴訟經濟、節約司法資源
      之立法意旨，是被告所為如附表一至附表十二所示之犯行
      ，均應適用毒品危害防制條例第17條第 2項之規定減輕其
      刑，並依刑法第71條第1項之規定先加後減之。
（三）爰審酌被告前科累累，素行不佳，有臺灣高等法院被告前
      案紀錄表 1份在卷足參，被告販賣毒品對象達12人，次數
      43次，每次金額在500元至5,000元之間，散佈毒品之範圍
      ，影響社會風氣及國民健康，犯後自白犯行之態度等一切
      情狀，量處如附表一至附表十二主文欄所示之刑及定其應
      執行之刑。
三、沒收部分：
（一）按毒品危害防制條例第19條第 1項規定：「犯第4條至第9
      條、第12條、第13條或第14條第1項、第2項之罪者，其供
      犯罪所用或因犯罪所得之財物均沒收之，如全部或一部不
      能沒收時，追徵其價額或以其財產抵償之。」係採義務沒
      收主義，故販賣毒品所得之金錢，如能認定確係販賣毒品
      所得之款項，均應宣告沒收，不以當場搜獲扣押者為限；
      是販賣毒品所用之物及所得之金錢，無論已否扣案，如仍
      屬存在，即應依法沒收。惟此犯罪所得之財物，係以實際
      所得者為限，苟無所得或尚未取得者，即無從為沒收、追
      徵或以財產抵償之諭知（最高法院93年度臺上字第2670號
      、96年度臺上字第 2331號、97年度臺上字第697號判決意
      旨參照）。被告就附表一至附表十二所示各次販賣甲基安
      非他命所得之財物，除附表八販賣甲基安非他命與張敏志
      部分有31,000元尚未取得外，其餘均已取得等情，業據被
      告於本院審理時供述在卷。是被告於附表一至附表七、附
      表八編號1至編號3、附表九至附表十二其販毒之價額均已
      實際取得，附表八編號4部分其販毒之價額已取得2,500元
      ，爰於各次犯行中宣告沒收，如全部或一部不能沒收時，
      以其財產抵償之。
（二）另扣案門號0000000000號、0000000000號、0000000000號
      之 SIM卡雖係以他人名義申請，然均係被告所有等情，業
      據被告於本院審理時供述在卷，並有通聯調閱查詢單 3份
      在卷足參，又上開扣案之SIM卡及電子磅秤1臺分別供被告
      為附表一至附表十二所示販賣安非他命聯絡所用，應分別
      於附表一至附表十二所示各次之犯行，依毒品危害防制條
      例第19條第 1項之規定，宣告沒收；扣案之分裝袋56個為
      被告所有預備供被告分裝毒品以利販賣之用等情，亦據被
      告於本院審理時供述在卷，爰依刑法第38條第1項第2款宣
      告沒收。
據上論斷，應依刑事訴訟法第299條第1項前段，毒品危害防制條
例第4條第2項、第17條第2項、第19條第1項，刑法第11條前段、
第47條第1項、第38條第1項第2款、第51條第5款，判決如主文。
本案經檢察官林英正到庭執行職務。
中    華    民    國  100    年    12    月    15    日
                  刑事第三庭 審判長法官  李世華
                                   法官  吳育汝
                                   法官  湯國杰
以上正本證明與原本無異。
如不服本判決應於收受送達後10日內向本院提出上訴書狀，並應
敘述具體理由。其未敘述上訴理由者，應於上訴期間屆滿後20日
內向本院補提理由書(均須按他造當事人之人數附繕本)「切勿逕
送上級法院」。
中    華    民    國   100    年    12    月    16    日
                                   書記官
附錄法條：
毒品危害防制條例第4條：
製造、運輸、販賣第一級毒品者，處死刑或無期徒刑；處無期徒
刑者，得併科新臺幣 2 千萬元以下罰金。
製造、運輸、販賣第二級毒品者，處無期徒刑或 7 年以上有期
徒刑，得併科新臺幣 1 千萬元以下罰金。
製造、運輸、販賣第三級毒品者，處 5 年以上有期徒刑，得併
科新臺幣 7 百萬元以下罰金。
製造、運輸、販賣第四級毒品者，處 3 年以上 10 年以下有期
徒刑，得併科新臺幣 3 百萬元以下罰金。
製造、運輸、販賣專供製造或施用毒品之器具者，處 1 年以上
7 年以下有期徒刑，得併科新臺幣 1 百萬元以下罰金。
前五項之未遂犯罰之。
附表一：被告販賣安非他命與潘志豪部分：
┌──┬────┬──────┬────────┬───────┬─────────────┐
│編號│交易時間│  交易地點  │聯絡方式及內容  │交易毒品之價格│主                      文│
│    │        │            │                │及數量        │                          │
├──┼────┼──────┼────────┼───────┼─────────────┤
│ 1  │99年12月│花蓮縣新城鄉│潘志豪以門號0980│陳滿國以0.2公 │陳滿國販賣第二級毒品，累犯│
│    │25日晚上│嘉新村嘉北一│545470號之行動電│克1,000元之價 │，處有期徒刑參年捌月。販賣│
│    │8時45分 │街2號。     │話與陳滿國所有門│格販賣甲基安非│第二級毒品所得新臺幣壹仟元│
│    │許。    │            │號0000000000號之│他命與潘志豪。│沒收，如全部或一部不能沒收│
│    │        │            │行動電話通話聯繫│              │時，以其財產抵償之。扣案門│
│    │        │            │確認交易之數量、│              │號0000000000號之│
│    │        │            │地點，於左列時地│              │SIM卡壹張、分裝袋伍拾陸個 │
│    │        │            │販賣甲基安非他命│              │、電子磅秤壹臺均沒收。    │
│    │        │            │與潘志豪。      │              │                          │
└──┴────┴──────┴────────┴───────┴─────────────┘
附表二：被告販賣安非他命與吳清鴻部分：
┌──┬────┬──────┬────────┬───────┬─────────────┐
│編號│交易時間│  交易地點  │聯絡方式及內容  │交易毒品之價格│主                      文│
│    │        │            │                │及數量        │                          │
├──┼────┼──────┼────────┼───────┼─────────────┤
│ 1  │99年12月│花蓮縣花蓮市│吳清鴻以門號0385│陳滿國以0.2公 │陳滿國販賣第二級毒品，累犯│
│    │18日晚上│豐村116之1號│73054號之公共電 │克1,000元之價 │，處有期徒刑參年捌月。販賣│
│    │7時58分 │附近。      │話與陳滿國所有門│格販賣甲基安非│第二級毒品所得新臺幣壹仟元│
│    │許。    │            │號0000000000號之│他命與吳清鴻。│沒收，如全部或一部不能沒收│
│    │        │            │行動電話通話聯繫│              │時，以其財產抵償之。扣案門│
│    │        │            │確認交易之數量、│              │號0000000000號之│
│    │        │            │地點，於左列時地│              │SIM卡壹張、分裝袋伍拾陸個 │
│    │        │            │販賣甲基安非他命│              │、電子磅秤壹臺均沒收。    │
│    │        │            │與吳清鴻。      │              │                          │
├──┼────┼──────┼────────┼───────┼─────────────┤
│ 2  │99年12月│花蓮縣花蓮市│吳清鴻以門號0981│陳滿國以0.2公 │陳滿國販賣第二級毒品，累犯│
│    │27日凌晨│豐村116之1號│498493號之行動電│克或0.3公克1,0│，處有期徒刑參年捌月。販賣│
│    │0時7分許│附近。      │話與陳滿國所有門│00元之價格販賣│第二級毒品所得新臺幣壹仟元│
│    │。      │            │號0000000000號之│甲基安非他命與│沒收，如全部或一部不能沒收│
│    │        │            │行動電話通話聯繫│吳清鴻。      │時，以其財產抵償之。扣案門│
│    │        │            │確認交易之數量、│              │號0000000000號之│
│    │        │            │地點，於左列時地│              │SIM卡壹張、分裝袋伍拾陸個 │
│    │        │            │販賣甲基安非他命│              │、電子磅秤壹臺均沒收。    │
│    │        │            │與吳清鴻。      │              │                          │
└──┴────┴──────┴────────┴───────┴─────────────┘
附表三：被告販賣安非他命與鍾國書部分：
┌──┬────┬──────┬────────┬───────┬─────────────┐
│編號│交易時間│  交易地點  │聯絡方式及內容  │交易毒品之價格│主                      文│
│    │        │            │                │及數量        │                          │
├──┼────┼──────┼────────┼───────┼─────────────┤
│ 1  │99年12月│花蓮縣花蓮市│鍾國書以門號0382│陳滿國以0.2公 │陳滿國販賣第二級毒品，累犯│
│    │18日晚上│府前路悟饕便│24134號之公共電 │克1,000元之價 │，處有期徒刑參年捌月。販賣│
│    │11時33分│當店門前。  │話與陳滿國所有門│格販賣甲基安非│第二級毒品所得新臺幣壹仟元│
│    │許。    │            │號0000000000號之│他命與鍾國書。│沒收，如全部或一部不能沒收│
│    │        │            │行動電話通話聯繫│              │時，以其財產抵償之。扣案門│
│    │        │            │確認交易之數量、│              │號0000000000號之│
│    │        │            │地點，於左列時地│              │SIM卡壹張、分裝袋伍拾陸個 │
│    │        │            │販賣甲基安非他命│              │、電子磅秤壹臺均沒收。    │
│    │        │            │與鍾國書。      │              │                          │
├──┼────┼──────┼────────┼───────┼─────────────┤
│ 2  │99年12月│花蓮縣花蓮市│鍾國書以門號0382│陳滿國以1包1,0│陳滿國販賣第二級毒品，累犯│
│    │21日晚上│豐村116之1號│24134號之公共電 │00元之價格販賣│，處有期徒刑參年捌月。販賣│
│    │8時7分許│。          │話與陳滿國所有門│甲基安非他命與│第二級毒品所得新臺幣壹仟元│
│    │。      │            │號0000000000號之│鍾國書。      │沒收，如全部或一部不能沒收│
│    │        │            │行動電話通話聯繫│              │時，以其財產抵償之。扣案門│
│    │        │            │確認交易之數量、│              │號0000000000號之│
│    │        │            │地點，於左列時地│              │SIM卡壹張、分裝袋伍拾陸個 │
│    │        │            │販賣甲基安非他命│              │、電子磅秤壹臺均沒收。    │
│    │        │            │與鍾國書。      │              │                          │
├──┼────┼──────┼────────┼───────┼─────────────┤
│ 3  │100年1月│花蓮縣花蓮市│鍾國書以門號0382│陳滿國以0.2公 │陳滿國販賣第二級毒品，累犯│
│    │6日晚上 │豐村116之1號│24134號之公共電 │克1,000元之價 │，處有期徒刑參年捌月。販賣│
│    │8時38分 │。          │話與陳滿國所有門│格販賣甲基安非│第二級毒品所得新臺幣壹仟元│
│    │許。    │            │號0000000000號之│他命與鍾國書。│沒收，如全部或一部不能沒收│
│    │        │            │行動電話通話聯繫│              │時，以其財產抵償之。扣案門│
│    │        │            │確認交易之數量、│              │號0000000000號之│
│    │        │            │地點，於左列時地│              │SIM卡壹張、分裝袋伍拾陸個 │
│    │        │            │販賣甲基安非他命│              │、電子磅秤壹臺均沒收。    │
│    │        │            │與鍾國書。      │              │                          │
└──┴────┴──────┴────────┴───────┴─────────────┘
附表四：被告販賣安非他命與黃勝鴻（起訴書附表四之黃勝鴻均
        誤載為黃勝賢）部分：
┌──┬────┬──────┬─────────┬───────┬─────────────┐
│編號│交易時間│  交易地點  │聯絡方式及內容    │交易毒品之價格│主                      文│
│    │        │            │                  │及數量        │                          │
├──┼────┼──────┼─────────┼───────┼─────────────┤
│ 1  │100年1月│花蓮縣花蓮市│黃勝鴻以門號098588│陳滿國以0.2公 │陳滿國販賣第二級毒品，累犯│
│    │1日凌晨0│豐村116之1號│1484號之行動電話與│克1,000元之價 │，處有期徒刑參年捌月。販賣│
│    │時29分許│。          │陳滿國所有門號0983│格販賣甲基安非│第二級毒品所得新臺幣壹仟元│
│    │。      │            │183460號之行動電話│他命與黃勝鴻。│沒收，如全部或一部不能沒收│
│    │        │            │通話聯繫確認交易之│              │時，以其財產抵償之。扣案門│
│    │        │            │數量、地點，於左列│              │號0000000000號之│
│    │        │            │時地販賣甲基安非他│              │SIM卡壹張、分裝袋伍拾陸個 │
│    │        │            │命與黃勝鴻。      │              │、電子磅秤壹臺均沒收。    │
├──┼────┼──────┼─────────┼───────┼─────────────┤
│ 2  │100年1月│花蓮縣花蓮市│黃勝鴻以門號098588│陳滿國以0.2公 │陳滿國販賣第二級毒品，累犯│
│    │3日下午 │豐村116之1號│1484號之行動電話與│克1,000元之價 │，處有期徒刑參年捌月。販賣│
│    │1時13分 │。          │陳滿國所有門號0983│格販賣甲基安非│第二級毒品所得新臺幣壹仟元│
│    │許。    │            │183460號之行動電話│他命與黃勝鴻。│沒收，如全部或一部不能沒收│
│    │        │            │通話聯繫確認交易之│              │時，以其財產抵償之。扣案門│
│    │        │            │數量、地點，於左列│              │號0000000000號之│
│    │        │            │時地販賣甲基安非他│              │SIM卡壹張、分裝袋伍拾陸個 │
│    │        │            │命與黃勝鴻。      │              │、電子磅秤壹臺均沒收。    │
└──┴────┴──────┴─────────┴───────┴─────────────┘
附表五：被告販賣安非他命與李雅文部分：
┌──┬────┬──────┬────────┬───────┬─────────────┐
│編號│交易時間│  交易地點  │聯絡方式及內容  │交易毒品之價格│主                      文│
│    │        │            │                │及數量        │                          │
├──┼────┼──────┼────────┼───────┼─────────────┤
│ 1  │99年12月│花蓮縣花蓮市│李雅文以門號0912│陳滿國以1包1,0│陳滿國販賣第二級毒品，累犯│
│    │19日下午│豐村116之1號│236462號之行動電│00元之價格販賣│，處有期徒刑參年捌月。販賣│
│    │2時39分 │附近。      │話與陳滿國所有門│甲基安非他命與│第二級毒品所得新臺幣壹仟元│
│    │許。    │            │號0000000000號之│李雅文。      │沒收，如全部或一部不能沒收│
│    │        │            │行動電話通話聯繫│              │時，以其財產抵償之。扣案門│
│    │        │            │確認交易之數量、│              │號0000000000號之│
│    │        │            │地點，於左列時地│              │SIM卡壹張、分裝袋伍拾陸個 │
│    │        │            │販賣甲基安非他命│              │、電子磅秤壹臺均沒收。    │
│    │        │            │與與李雅文。    │              │                          │
├──┼────┼──────┼────────┼───────┼─────────────┤
│ 2  │99年12月│花蓮縣花蓮市│李雅文以門號0385│陳滿國以1包500│陳滿國販賣第二級毒品，累犯│
│    │20日晚上│豐村116之1號│60917號之市內電 │元之價格販賣甲│，處有期徒刑參年捌月。販賣│
│    │9時45分 │外面。      │話與陳滿國所有門│基安非他命與李│第二級毒品所得新臺幣伍佰元│
│    │許。    │            │號0000000000號之│雅文。        │沒收，如全部或一部不能沒收│
│    │        │            │行動電話通話聯繫│              │時，以其財產抵償之。扣案門│
│    │        │            │確認交易之數量、│              │號0000000000號之│
│    │        │            │地點，於左列時地│              │SIM卡壹張、分裝袋伍拾陸個 │
│    │        │            │販賣甲基安非他命│              │、電子磅秤壹臺均沒收。    │
│    │        │            │與李雅文。      │              │                          │
└──┴────┴──────┴────────┴───────┴─────────────┘
附表六：被告販賣安非他命與黃惠玲部分：
┌──┬────┬──────┬────────┬───────┬─────────────┐
│編號│交易時間│  交易地點  │聯絡方式及內容  │交易毒品之價格│主                      文│
│    │        │            │                │及數量        │                          │
├──┼────┼──────┼────────┼───────┼─────────────┤
│ 1  │99年12月│花蓮縣花蓮市│黃惠玲以門號0934│陳滿國以1小包 │陳滿國販賣第二級毒品，累犯│
│    │27日凌晨│富祥街70號前│407507號之行動電│500元之價格販 │，處有期徒刑參年捌月。販賣│
│    │1時6分許│。          │話與陳滿國所有門│賣甲基安非他命│第二級毒品所得新臺幣伍佰元│
│    │。      │            │號0000000000號之│與黃惠玲。    │沒收，如全部或一部不能沒收│
│    │        │            │行動電話通話聯繫│              │時，以其財產抵償之。扣案門│
│    │        │            │確認交易之數量、│              │號0000000000號之│
│    │        │            │地點，於左列時地│              │SIM卡壹張、分裝袋伍拾陸個 │
│    │        │            │販賣甲基安非他命│              │、電子磅秤壹臺均沒收。    │
│    │        │            │與黃惠玲。      │              │                          │
├──┼────┼──────┼────────┼───────┼─────────────┤
│ 2  │99年12月│花蓮縣花蓮市│黃惠玲以門號0934│陳滿國以1小包 │陳滿國販賣第二級毒品，累犯│
│    │29日凌晨│豐村116之1號│407507號行動電話│1,300元之價格 │，處有期徒刑參年捌月。販賣│
│    │2時45分 │前。        │與陳滿國所有門號│販賣甲基安非他│第二級毒品所得新臺幣壹仟參│
│    │許。    │            │0000000000號之行│命與黃惠玲。  │佰元沒收，如全部或一部不能│
│    │        │            │動電話通話聯繫確│              │沒收時，以其財產抵償之。扣│
│    │        │            │認交易之數量、地│              │案門號0000000000│
│    │        │            │點，於左列時地販│              │號之SIM卡壹張、分裝袋伍拾 │
│    │        │            │賣甲基安非他命與│              │陸個、電子磅秤壹臺均沒收。│
│    │        │            │黃惠玲。        │              │                          │
├──┼────┼──────┼────────┼───────┼─────────────┤
│ 3  │99年12月│花蓮縣花蓮市│黃惠玲以門號0934│陳滿國以1小包 │陳滿國販賣第二級毒品，累犯│
│    │31日上午│豐村116之1號│407507號之行動電│500元之價格販 │，處有期徒刑參年捌月。販賣│
│    │8時18分 │前。        │話與陳滿國所有門│賣甲基安非他命│第二級毒品所得新臺幣伍佰元│
│    │。      │            │號0000000000號之│與黃惠玲。    │沒收，如全部或一部不能沒收│
│    │        │            │行動電話通話聯繫│              │時，以其財產抵償之。扣案門│
│    │        │            │確認交易之數量、│              │號0000000000號之│
│    │        │            │地點，於左列時地│              │SIM卡壹張、分裝袋伍拾陸個 │
│    │        │            │販賣甲基安非他命│              │、電子磅秤壹臺均沒收。    │
│    │        │            │與黃惠玲。      │              │                          │
└──┴────┴──────┴────────┴───────┴─────────────┘
附表七：被告販賣安非他命與鄭景名部分：
┌──┬────┬──────┬────────┬───────┬─────────────┐
│編號│交易時間│  交易地點  │聯絡方式及內容  │交易毒品之價格│主                      文│
│    │        │            │                │及數量        │                          │
├──┼────┼──────┼────────┼───────┼─────────────┤
│ 1  │99年12月│花蓮縣新城鄉│鄭景名以門號0912│陳滿國以1包1,0│陳滿國販賣第二級毒品，累犯│
│    │18日下午│順安村北三棧│370495號之行動電│00元之價格販賣│，處有期徒刑參年捌月。販賣│
│    │5時1分許│45號。      │話與陳滿國所有門│甲基安非他命與│第二級毒品所得新臺幣壹仟元│
│    │。      │            │號0000000000號之│鄭景名。      │沒收，如全部或一部不能沒收│
│    │        │            │行動電話通話聯繫│              │時，以其財產抵償之。扣案門│
│    │        │            │確認交易之數量、│              │號0000000000號之│
│    │        │            │地點，於左列時地│              │SIM卡壹張、分裝袋伍拾陸個 │
│    │        │            │販賣甲基安非他命│              │、電子磅秤壹臺均沒收。    │
│    │        │            │與鄭景名。      │              │                          │
├──┼────┼──────┼────────┼───────┼─────────────┤
│ 2  │99年12月│花蓮縣花蓮市│鄭景名以門號0912│陳滿國以1小包 │陳滿國販賣第二級毒品，累犯│
│    │21日上午│豐村116之1號│370495號之行動電│2,500元之價格 │，處有期徒刑參年玖月。販賣│
│    │11時12分│附近冷凍工廠│話與陳滿國所有門│販賣甲基安非他│第二級毒品所得新臺幣貳仟伍│
│    │許。    │旁道路上。  │號0000000000號之│命與鄭景名。  │佰元沒收，如全部或一部不能│
│    │        │            │行動電話通話聯繫│              │沒收時，以其財產抵償之。扣│
│    │        │            │確認交易之數量、│              │案門號0000000000│
│    │        │            │地點，於左列時地│              │號之SIM卡壹張、分裝袋伍拾 │
│    │        │            │販賣甲基安非他命│              │陸個、電子磅秤壹臺均沒收。│
│    │        │            │與鄭景名。      │              │                          │
├──┼────┼──────┼────────┼───────┼─────────────┤
│ 3  │99年12月│花蓮縣花蓮市│陳滿國以其所有門│陳滿國以1小包 │陳滿國販賣第二級毒品，累犯│
│    │24日下午│豐村116之1號│號0000000000號之│2,500元之價格 │，處有期徒刑參年玖月。販賣│
│    │2時31分 │。          │行動電話與鄭景名│販賣甲基安非他│第二級毒品所得新臺幣貳仟伍│
│    │許。    │            │所使用門號092662│命與鄭景名。  │佰元沒收，如全部或一部不能│
│    │        │            │1407號之行動電話│              │沒收時，以其財產抵償之。扣│
│    │        │            │通話聯繫確認交易│              │案門號0000000000│
│    │        │            │之數量、地點，於│              │號之SIM卡壹張、分裝袋伍拾 │
│    │        │            │左列時地販賣甲基│              │陸個、電子磅秤壹臺均沒收。│
│    │        │            │安非他命與鄭景名│              │                          │
│    │        │            │。              │              │                          │
├──┼────┼──────┼────────┼───────┼─────────────┤
│ 4  │99年12月│花蓮縣新城鄉│鄭景名以門號0926│陳滿國以不詳數│陳滿國販賣第二級毒品，累犯│
│    │29日晚上│順安村北三棧│621407號之行動電│量2,500元之價 │，處有期徒刑參年玖月。販賣│
│    │8時5分許│45號。      │話與陳滿國所有門│格販賣甲基安非│第二級毒品所得新臺幣貳仟伍│
│    │。      │            │號0000000000號之│他命與鄭景名。│佰元沒收，如全部或一部不能│
│    │        │            │行動電話通話聯繫│              │沒收時，以其財產抵償之。扣│
│    │        │            │確認交易之數量、│              │案門號0000000000│
│    │        │            │地點，於左列時地│              │號之SIM卡壹張、分裝袋伍拾 │
│    │        │            │販賣甲基安非他命│              │陸個、電子磅秤壹臺均沒收。│
│    │        │            │與鄭景名。      │              │                          │
└──┴────┴──────┴────────┴───────┴─────────────┘
附表八：被告販賣安非他命與張敏志部分：
┌──┬────┬──────┬────────┬───────┬─────────────┐
│編號│交易時間│  交易地點  │聯絡方式及內容  │交易毒品之價格│主                      文│
│    │        │            │                │及數量        │                          │
├──┼────┼──────┼────────┼───────┼─────────────┤
│ 1  │99年12月│花蓮縣花蓮市│陳滿國以其所有門│陳滿國以2包5,0│陳滿國販賣第二級毒品，累犯│
│    │3日晚上 │國富二街靠近│號0000000000號之│00元之價格販賣│，處有期徒刑參年拾月。販賣│
│    │11時22分│賓士汽車廠附│行動電話與張敏志│甲基安非他命與│第二級毒品所得新臺幣伍仟元│
│    │許。    │近道路上。  │所使用門號095400│張敏志。      │沒收，如全部或一部不能沒收│
│    │        │            │5375號之行動電話│              │時，以其財產抵償之。扣案門│
│    │        │            │通話聯繫確認交易│              │號0000000000號之│
│    │        │            │之數量、地點，於│              │SIM卡壹張、分裝袋伍拾陸個 │
│    │        │            │左列時地販賣甲基│              │、電子磅秤壹臺均沒收。    │
│    │        │            │安非他命與張敏志│              │                          │
│    │        │            │。              │              │                          │
├──┼────┼──────┼────────┼───────┼─────────────┤
│ 2  │99年12月│花蓮縣花蓮市│張敏志以門號0954│陳滿國以1包5, │陳滿國販賣第二級毒品，累犯│
│    │20日晚上│臺灣水泥花蓮│005375號之行動電│000元之價格販 │，處有期徒刑參年拾月。販賣│
│    │8時42分 │廠附近紅綠燈│話與陳滿國所有門│賣甲基安非他命│第二級毒品所得新臺幣伍仟元│
│    │許。    │下。        │號0000000000號之│與張敏志。    │沒收，如全部或一部不能沒收│
│    │        │            │行動電話通話聯繫│              │時，以其財產抵償之。扣案門│
│    │        │            │確認交易之數量、│              │號0000000000號之│
│    │        │            │地點，於左列時地│              │SIM卡壹張、分裝袋伍拾陸個 │
│    │        │            │販賣甲基安非他命│              │、電子磅秤壹臺均沒收。    │
│    │        │            │與張敏志。      │              │                          │
├──┼────┼──────┼────────┼───────┼─────────────┤
│ 3  │99年12月│花蓮縣花蓮市│張敏志以門號0954│陳滿國以2包5,0│陳滿國販賣第二級毒品，累犯│
│    │24日下午│中正路與三民│005375號之行動電│00元之價格販賣│，處有期徒刑參年拾月。販賣│
│    │5時12分 │街藍天麗池飯│話與陳滿國所有門│甲基安非他命與│第二級毒品所得新臺幣伍仟元│
│    │許。    │店後面停車場│號0000000000號之│張敏志。      │沒收，如全部或一部不能沒收│
│    │        │（花蓮憲兵隊│行動電話通話聯繫│              │時，以其財產抵償之。扣案門│
│    │        │附近）。    │確認交易之數量、│              │號0000000000號之│
│    │        │            │地點，於左列時地│              │SIM卡壹張、分裝袋伍拾陸個 │
│    │        │            │販賣甲基安非他命│              │、電子磅秤壹臺均沒收。    │
│    │        │            │與張敏志。      │              │                          │
├──┼────┼──────┼────────┼───────┼─────────────┤
│ 4  │99年12月│花蓮縣花蓮市│張敏志以門號0954│陳滿國以1包3,0│陳滿國販賣第二級毒品，累犯│
│    │24日下午│臺灣水泥花蓮│005375號之行動電│00元之價格販賣│，處有期徒刑參年拾月。販賣│
│    │5時25分 │廠附近紅綠燈│話與陳滿國所有門│甲基安非他命與│第二級毒品所得新臺幣貳仟伍│
│    │許。    │下。        │號0000000000號之│張敏志（檢察官│佰元沒收，如全部或一部不能│
│    │        │            │行動電話通話聯繫│於準備程序時更│沒收時，以其財產抵償之。扣│
│    │        │            │確認交易之數量、│正販賣之金額為│案門號0000000000│
│    │        │            │地點，於左列時地│3,000元）（已 │號之SIM卡壹張、分裝袋伍拾 │
│    │        │            │販賣甲基安非他命│收取價金2,500 │陸個、電子磅秤壹臺均沒收。│
│    │        │            │與張敏志。      │元，尚有500元 │                          │
│    │        │            │                │價金未收取）。│                          │
├──┼────┼──────┼────────┼───────┼─────────────┤
│ 5  │99年12月│花蓮縣花蓮市│張敏志以門號0954│陳滿國以2包（1│陳滿國販賣第二級毒品，累犯│
│    │26日晚上│豐村116之1號│005375號之行動電│包大包、1包小 │，處有期徒刑參年拾月。扣案│
│    │8時41分 │附近釣蝦場後│話與陳滿國所有門│包）5,000元之 │門號0000000000號│
│    │許。    │面。        │號0000000000號之│價格販賣甲基安│之SIM卡壹張、分裝袋伍拾陸 │
│    │        │            │行動電話通話聯繫│非他命與張敏志│個、電子磅秤壹臺均沒收。  │
│    │        │            │確認交易之數量、│（尚未收取價金│                          │
│    │        │            │地點，於左列時地│）。          │                          │
│    │        │            │販賣甲基安非他命│              │                          │
│    │        │            │與張敏志。      │              │                          │
├──┼────┼──────┼────────┼───────┼─────────────┤
│ 6  │99年12月│花蓮縣花蓮市│張敏志以門號0954│陳滿國以2小包 │陳滿國販賣第二級毒品，累犯│
│    │29日下午│港天宮前。  │005375號之行動電│5,000元販賣甲 │，處有期徒刑參年拾月。扣案│
│    │5許。   │            │話與陳滿國所有門│基安非他命與張│門號0000000000號│
│    │        │            │號0000000000號之│敏志（尚未收取│之SIM卡壹張、分裝袋伍拾陸 │
│    │        │            │行動電話通話聯繫│價金）。      │個、電子磅秤壹臺均沒收。  │
│    │        │            │確認交易之數量、│              │                          │
│    │        │            │地點，於左列時地│              │                          │
│    │        │            │販賣甲基安非他命│              │                          │
│    │        │            │與張敏志。      │              │                          │
├──┼────┼──────┼────────┼───────┼─────────────┤
│ 7  │99年12月│花蓮縣花蓮市│張敏志以門號0954│陳滿國以1包5, │陳滿國販賣第二級毒品，累犯│
│    │30日下午│港天宮前。  │005375號之行動電│000元之價格販 │，處有期徒刑參年拾月。扣案│
│    │3時許。 │            │話與陳滿國所有門│賣安非他命與張│門號0000000000號│
│    │        │            │號0000000000號之│敏志（尚未收  │之SIM卡壹張、分裝袋伍拾陸 │
│    │        │            │行動電話通話聯繫│取價金）。    │個、電子磅秤壹臺均沒收。  │
│    │        │            │確認交易之數量、│              │                          │
│    │        │            │地點，於左列時地│              │                          │
│    │        │            │販賣安非他命與張│              │                          │
│    │        │            │敏志。          │              │                          │
├──┼────┼──────┼────────┼───────┼─────────────┤
│ 8  │100年1月│花蓮縣花蓮市│張敏志以門號0954│陳滿國以1包5,0│陳滿國販賣第二級毒品，累犯│
│    │3日下午1│花蓮火車站前│005375號之行動電│00元之價格販賣│，處有期徒刑參年拾月。扣案│
│    │時50分許│。          │話與陳滿國所有門│甲基安非他命與│門號0000000000號│
│    │。      │            │號0000000000號之│張敏志（尚未收│之SIM卡壹張、分裝袋伍拾陸 │
│    │        │            │行動電話通話聯繫│取價金）。    │個、電子磅秤壹臺均沒收。  │
│    │        │            │確認交易之數量、│              │                          │
│    │        │            │地點，於左列時地│              │                          │
│    │        │            │販賣甲基安非他命│              │                          │
│    │        │            │與張敏志。      │              │                          │
├──┼────┼──────┼────────┼───────┼─────────────┤
│ 9  │100年1月│花蓮縣花蓮市│張敏志以門號0954│陳滿國以1包3, │陳滿國販賣第二級毒品，累犯│
│    │6日晚上8│16股被告住處│005375號之行動電│000元之價格販 │，處有期徒刑參年玖月。扣案│
│    │時2分許 │附近。      │話與陳滿國所有門│賣甲基安非他命│門號0000000000號│
│    │。      │            │號0000000000號之│與張敏志（尚未│之SIM卡壹張、分裝袋伍拾陸 │
│    │        │            │行動電話通話聯繫│收取價金）。  │個、電子磅秤壹臺均沒收。  │
│    │        │            │確認交易之數量、│              │                          │
│    │        │            │地點，於左列時地│              │                          │
│    │        │            │販賣甲基安非他命│              │                          │
│    │        │            │與張敏志。      │              │                          │
├──┼────┼──────┼────────┼───────┼─────────────┤
│ 10 │100年1月│花蓮縣花蓮市│張敏志以門號0954│陳滿國以1包（1│陳滿國販賣第二級毒品，累犯│
│    │6日晚上 │中山路彰化銀│005375號之行動電│公克）5,000元 │，處有期徒刑參年拾月。扣案│
│    │9時14分 │行旁。      │話與陳滿國所有門│之價格販賣甲基│門號0000000000號│
│    │許。    │            │號0000000000號之│安非他命與張敏│之SIM卡壹張、分裝袋伍拾陸 │
│    │        │            │行動電話通話聯繫│志（尚未收取價│個、電子磅秤壹臺均沒收。  │
│    │        │            │確認交易之數量、│金）。        │                          │
│    │        │            │地點，於左列時地│              │                          │
│    │        │            │販賣甲基安非他命│              │                          │
│    │        │            │與張敏志。      │              │                          │
├──┼────┼──────┼────────┼───────┼─────────────┤
│ 11 │100年1月│花蓮縣花蓮市│張敏志以門號0954│陳滿國以1包2, │陳滿國販賣第二級毒品，累犯│
│    │8日下午6│豐村116之1號│005375號之行動電│500元之價格販 │，處有期徒刑參年玖月。扣案│
│    │時3分許 │附近釣蝦場。│話與陳滿國所有門│賣甲基安非他命│門號0000000000號│
│    │。      │            │號0000000000號  │與張敏志（尚未│之SIM卡壹張、分裝袋伍拾陸 │
│    │        │            │之行動電話通話聯│收取價金）。  │個、電子磅秤壹臺均沒收。  │
│    │        │            │繫確認交易之數量│              │                          │
│    │        │            │、地點，於左列時│              │                          │
│    │        │            │地販賣甲基安非他│              │                          │
│    │        │            │命與張敏志。    │              │                          │
└──┴────┴──────┴────────┴───────┴─────────────┘
附表九：被告販賣安非他命與楊雲川部分：
┌──┬────┬──────┬────────┬───────┬─────────────┐
│編號│交易時間│  交易地點  │聯絡方式及內容  │交易毒品之價格│主                      文│
│    │        │            │                │及數量        │                          │
├──┼────┼──────┼────────┼───────┼─────────────┤
│ 1  │99年12月│花蓮縣花蓮市│楊雲川以門號0936│陳滿國以1小包1│陳滿國販賣第二級毒品，累犯│
│    │18日下午│豐村116之1號│060604號之行動電│,000元之價格販│，處有期徒刑參年捌月。販賣│
│    │1時44分 │。          │話與陳滿國所有門│賣甲基安非他命│第二級毒品所得新臺幣壹仟元│
│    │許。    │            │號0000000000號之│與楊雲川。    │沒收，如全部或一部不能沒收│
│    │        │            │行動電話通話聯繫│              │時，以其財產抵償之。扣案門│
│    │        │            │確認交易之數量、│              │號0000000000號之│
│    │        │            │地點，於左列時地│              │SIM卡壹張、分裝袋伍拾陸個 │
│    │        │            │販賣甲基安非他命│              │、電子磅秤壹臺均沒收。    │
│    │        │            │與楊雲川。      │              │                          │
│    │        │            │                │              │                          │
├──┼────┼──────┼────────┼───────┼─────────────┤
│ 2  │99年12月│花蓮縣花蓮市│楊雲川以門號0936│陳滿國以1小包1│陳滿國販賣第二級毒品，累犯│
│    │19日中午│豐村116之1號│060604號之行動電│,000元之價格販│，處有期徒刑參年捌月。販賣│
│    │12時16分│。          │話與陳滿國所有門│賣甲基安非他命│第二級毒品所得新臺幣壹仟元│
│    │許。    │            │號0000000000號之│與楊雲川。    │沒收，如全部或一部不能沒收│
│    │        │            │行動電話通話聯繫│              │時，以其財產抵償之。扣案門│
│    │        │            │確認交易之數量、│              │號0000000000號之│
│    │        │            │地點，於左列時地│              │SIM卡壹張、分裝袋伍拾陸個 │
│    │        │            │販賣甲基安非他命│              │、電子磅秤壹臺均沒收。    │
│    │        │            │與楊雲川。      │              │                          │
├──┼────┼──────┼────────┼───────┼─────────────┤
│ 3  │99年12月│花蓮縣花蓮市│楊雲川以門號0936│陳滿國以1包1,0│陳滿國販賣第二級毒品，累犯│
│    │21日凌晨│豐村116之1號│060604號之行動電│00元之價格販賣│，處有期徒刑參年捌月。販賣│
│    │1時43分 │前。        │話與陳滿國所有門│甲基安非他命與│第二級毒品所得新臺幣壹仟元│
│    │許。    │            │號0000000000號之│楊雲川。      │沒收，如全部或一部不能沒收│
│    │        │            │行動電話通話聯繫│              │時，以其財產抵償之。扣案門│
│    │        │            │確認交易之數量、│              │號0000000000號之│
│    │        │            │地點，於左列時地│              │SIM卡壹張、分裝袋伍拾陸個 │
│    │        │            │販賣甲基安非他命│              │、電子磅秤壹臺均沒收。    │
│    │        │            │與楊雲川。      │              │                          │
├──┼────┼──────┼────────┼───────┼─────────────┤
│ 4  │100年1月│花蓮縣鳳林鎮│楊雲川以門號0936│陳滿國以1包1,5│陳滿國販賣第二級毒品，累犯│
│    │6日凌晨2│中正路1段305│060604號及098100│00元之價格販賣│，處有期徒刑參年捌月。販賣│
│    │時許。  │巷9號前道路 │1817號之行動電話│甲基安非他命與│第二級毒品所得新臺幣壹仟伍│
│    │        │。          │與陳滿國所有門號│楊雲川。      │佰元沒收，如全部或一部不能│
│    │        │            │0000000000號之行│              │沒收時，以其財產抵償之。扣│
│    │        │            │動電話通話聯繫確│              │案門號0000000000│
│    │        │            │認交易之數量、地│              │號之SIM卡壹張、分裝袋伍拾 │
│    │        │            │點，於左列時地販│              │陸個、電子磅秤壹臺均沒收。│
│    │        │            │賣甲基安非他命與│              │                          │
│    │        │            │楊雲川。        │              │                          │
│    │        │            │                │              │                          │
└──┴────┴──────┴────────┴───────┴─────────────┘
附表十：被告販賣安非他命與陳博陵部分：
┌──┬────┬──────┬────────┬───────┬─────────────┐
│編號│交易時間│  交易地點  │聯絡方式及內容  │交易毒品之價格│主                      文│
│    │        │            │                │及數量        │                          │
├──┼────┼──────┼────────┼───────┼─────────────┤
│ 1  │99年12月│花蓮縣花蓮市│陳博陵以門號0910│陳滿國以1包2,0│陳滿國販賣第二級毒品，累犯│
│    │19日下午│豐村116之1號│076153號之行動電│00元之價格販賣│，處有期徒刑參年捌月。販賣│
│    │1時32分 │。          │話與陳滿國所有門│甲基安非他命與│第二級毒品所得新臺幣貳仟元│
│    │許。    │            │號0000000000號之│陳博陵        │沒收，如全部或一部不能沒收│
│    │        │            │行動電話通話聯繫│              │時，以其財產抵償之。扣案門│
│    │        │            │確認交易之數量、│              │號0000000000號之│
│    │        │            │地點，於左列時地│              │SIM卡壹張、分裝袋伍拾陸個 │
│    │        │            │販賣甲基安非他命│              │、電子磅秤壹臺均沒收。    │
│    │        │            │與陳博陵。      │              │                          │
│    │        │            │                │              │                          │
├──┼────┼──────┼────────┼───────┼─────────────┤
│ 2  │99年12月│花蓮縣花蓮市│陳博陵以門號0910│陳滿國以1包（0│陳滿國販賣第二級毒品，累犯│
│    │23日下午│臺灣水泥花蓮│076153號之行動電│.5至0.6公克）3│，處有期徒刑參年玖月。販賣│
│    │3時54分 │廠附近檳榔攤│話與陳滿國所有門│,000元之價格販│第二級毒品所得新臺幣參仟元│
│    │許。    │。          │號0000000000號之│賣甲基安非他命│沒收，如全部或一部不能沒收│
│    │        │            │行動電話通話聯繫│與陳博陵。    │時，以其財產抵償之。扣案門│
│    │        │            │確認交易之數量、│              │號0000000000號之│
│    │        │            │地點，於左列時地│              │SIM卡壹張、分裝袋伍拾陸個 │
│    │        │            │販賣甲基安非他命│              │、電子磅秤壹臺均沒收。    │
│    │        │            │與陳博陵。      │              │                          │
├──┼────┼──────┼────────┼───────┼─────────────┤
│ 3  │99年12月│花蓮縣花蓮市│陳博陵以門號0910│陳滿國以1包（0│陳滿國販賣第二級毒品，累犯│
│    │25日下午│豐村116之1號│076153號之行動電│.3至0.4公克）2│，處有期徒刑參年捌月。販賣│
│    │4時51分 │。          │話與陳滿國所有門│,000元之價格販│第二級毒品所得新臺幣貳仟元│
│    │許。    │            │號0000000000號之│賣甲基安非他命│沒收，如全部或一部不能沒收│
│    │        │            │行動電話通話聯繫│與陳博陵。    │時，以其財產抵償之。扣案門│
│    │        │            │確認交易之數量、│              │號0000000000號之│
│    │        │            │地點，於左列時地│              │SIM卡壹張、分裝袋伍拾陸個 │
│    │        │            │販賣甲基安非他命│              │、電子磅秤壹臺均沒收。    │
│    │        │            │與陳博陵。      │              │                          │
├──┼────┼──────┼────────┼───────┼─────────────┤
│ 4  │99年12月│花蓮縣花蓮市│陳博陵以門號0910│陳滿國以1包2,0│陳滿國販賣第二級毒品，累犯│
│    │30日下午│豐村116之1號│076153號之行動電│00元之價格販賣│，處有期徒刑參年捌月。販賣│
│    │6時29分 │。          │話與陳滿國所有門│甲基安非他命與│第二級毒品所得新臺幣貳仟元│
│    │許。    │            │號0000000000號之│陳博陵。      │沒收，如全部或一部不能沒收│
│    │        │            │行動電話通話聯繫│              │時，以其財產抵償之。扣案門│
│    │        │            │確認交易之數量、│              │號0000000000號之│
│    │        │            │地點，於左列時地│              │SIM卡壹張、分裝袋伍拾陸個 │
│    │        │            │販賣甲基安非他命│              │、電子磅秤壹臺均沒收。    │
│    │        │            │與陳博陵。      │              │                          │
├──┼────┼──────┼────────┼───────┼─────────────┤
│ 5  │100年1月│花蓮縣花蓮市│陳博陵以門號0910│陳滿國以1包500│陳滿國販賣第二級毒品，累犯│
│    │2日中午 │豐村116之1號│076153號之行動電│元之價格販賣甲│，處有期徒刑參年捌月。販賣│
│    │12時6分 │門口。      │話與陳滿國所有門│基安非他命與陳│第二級毒品所得新臺幣伍佰元│
│    │許。    │            │號0000000000號  │博陵。        │沒收，如全部或一部不能沒收│
│    │        │            │之行動電話通話聯│              │時，以其財產抵償之。扣案門│
│    │        │            │繫確認交易之數量│              │號0000000000號之│
│    │        │            │、地點，於左列時│              │SIM卡壹張、分裝袋伍拾陸個 │
│    │        │            │地販賣甲基安非他│              │、電子磅秤壹臺均沒收。    │
│    │        │            │命與陳博陵。    │              │                          │
├──┼────┼──────┼────────┼───────┼─────────────┤
│ 6  │100年1月│花蓮縣花蓮市│陳博陵以門號0910│陳滿國以1包0.2│陳滿國販賣第二級毒品，累犯│
│    │8日上午5│豐村116之1號│076153號之行動電│公克）1,000元 │，處有期徒刑參年捌月。販賣│
│    │時59分許│。          │話與陳滿國所有門│之價格販賣甲基│第二級毒品所得新臺幣壹仟元│
│    │。      │            │號0000000000號之│安非他命與陳博│沒收，如全部或一部不能沒收│
│    │        │            │行動電話通話聯繫│陵。          │時，以其財產抵償之。扣案門│
│    │        │            │確認交易之數量、│              │號0000000000號之│
│    │        │            │地點，於左列時地│              │SIM卡壹張、分裝袋伍拾陸個 │
│    │        │            │販賣甲基安非他命│              │、電子磅秤壹臺均沒收。    │
│    │        │            │與陳博陵。      │              │                          │
├──┼────┼──────┼────────┼───────┼─────────────┤
│ 7  │100年1月│花蓮縣花蓮市│陳博陵以門號0910│陳滿國以1包（ │陳滿國販賣第二級毒品，累犯│
│    │8日晚上 │花蓮慈濟醫院│076153號之行動電│0.4公克）2,000│，處有期徒刑參年捌月。販賣│
│    │10時35分│後面。      │話與陳滿國所有門│元之價格販賣甲│第二級毒品所得新臺幣貳仟元│
│    │許。    │            │號0000000000號之│基安非他命與陳│沒收，如全部或一部不能沒收│
│    │        │            │行動電話通話聯繫│博陵。        │時，以其財產抵償之。扣案門│
│    │        │            │確認交易之數量、│              │號0000000000號之│
│    │        │            │地點，於左列時地│              │SIM卡壹張、分裝袋伍拾陸個 │
│    │        │            │販賣甲基安非他命│              │、電子磅秤壹臺均沒收。    │
│    │        │            │與陳博陵。      │              │                          │
├──┼────┼──────┼────────┼───────┼─────────────┤
│ 8  │100年1月│花蓮縣花蓮市│陳博陵以門號0910│陳滿國以1包（ │陳滿國販賣第二級毒品，累犯│
│    │11日晚上│豐村116之1號│076153號之行動電│0.2公克）1,000│，處有期徒刑參年捌月。販賣│
│    │9時34分 │門口。      │話與陳滿國所有門│元之價格販賣甲│第二級毒品所得新臺幣壹仟元│
│    │許。    │            │號0000000000號  │基安非他命與陳│沒收，如全部或一部不能沒收│
│    │        │            │之行動電話通話聯│博陵（檢察官於│時，以其財產抵償之。扣案門│
│    │        │            │繫確認交易之數量│準備程序時更正│號0000000000號之│
│    │        │            │、地點，於左列時│販賣金額為1,00│SIM卡壹張、分裝袋伍拾陸個 │
│    │        │            │地販賣甲基安非他│0元）。       │、電子磅秤壹臺均沒收。    │
│    │        │            │命與陳博陵。    │              │                          │
├──┼────┼──────┼────────┼───────┼─────────────┤
│ 9  │100年1月│花蓮縣花蓮市│陳博陵以門號0910│陳滿國以1包（0│陳滿國販賣第二級毒品，累犯│
│    │14日下午│豐村116之1號│076153號之行動電│.3至0.4公克）2│，處有期徒刑參年捌月。販賣│
│    │3時44分 │門口。      │話與陳滿國所有門│,000元之價格販│第二級毒品所得新臺幣貳仟元│
│    │許。    │            │號0000000000號之│賣甲基安非他命│沒收，如全部或一部不能沒收│
│    │        │            │行動電話通話聯繫│與陳博陵。    │時，以其財產抵償之。扣案門│
│    │        │            │確認交易之數量、│              │號0000000000號之│
│    │        │            │地點，於左列時地│              │SIM卡壹張、分裝袋伍拾陸個 │
│    │        │            │販賣甲基安非他命│              │、電子磅秤壹臺均沒收。    │
│    │        │            │與陳博陵。      │              │                          │
└──┴────┴──────┴────────┴───────┴─────────────┘
附表十一：被告販賣安非他命與蘇國雄部分：
┌──┬────┬──────┬────────┬───────┬─────────────┐
│編號│交易時間│  交易地點  │聯絡方式及內容  │交易毒品之價格│主                      文│
│    │        │            │                │及數量        │                          │
├──┼────┼──────┼────────┼───────┼─────────────┤
│ 1  │100年1月│花蓮縣吉安鄉│蘇國雄以門號0911│陳滿國以1包1,0│陳滿國販賣第二級毒品，累犯│
│    │11日上午│吉安火車站前│998614號之行動電│00元之價格販賣│，處有期徒刑參年捌月。販賣│
│    │8時18分 │。          │話與陳滿國所有門│甲基安非他命與│第二級毒品所得新臺幣壹仟元│
│    │許。    │            │號0000000000號及│蘇國雄。      │沒收，如全部或一部不能沒收│
│    │        │            │0000000000號之行│              │時，以其財產抵償之。扣案門│
│    │        │            │動電話通話聯繫確│              │號0000000000號及│
│    │        │            │認交易之數量、地│              │門號0000000000號│
│    │        │            │點，於左列時地販│              │之SIM卡貳張、分裝袋伍拾陸 │
│    │        │            │賣甲基安非他命與│              │個、電子磅秤壹臺均沒收。  │
│    │        │            │蘇國雄。        │              │                          │
└──┴────┴──────┴────────┴───────┴─────────────┘
附表十二：被告販賣安非他命與蔡振輝部分：
┌──┬────┬──────┬────────┬───────┬─────────────┐
│編號│交易時間│  交易地點  │聯絡方式及內容  │交易毒品之價格│主                      文│
│    │        │            │                │及數量        │                          │
├──┼────┼──────┼────────┼───────┼─────────────┤
│ 1  │100年1月│花蓮縣花蓮市│蔡振輝以門號0938│陳滿國以1包2,0│陳滿國販賣第二級毒品，累犯│
│    │7日下午 │豐村116之1號│051079號之行動電│00元之價格販賣│，處有期徒刑參年捌月。販賣│
│    │6時12分 │門口前。    │話與陳滿國所有門│甲基安非他命與│第二級毒品所得新臺幣貳仟元│
│    │。      │            │號0000000000號之│蔡振輝。      │沒收，如全部或一部不能沒收│
│    │        │            │行動電話通話聯繫│              │時，以其財產抵償之。扣案門│
│    │        │            │確認交易之數量、│              │號0000000000號之│
│    │        │            │地點，於左列時地│              │SIM卡壹張、分裝袋伍拾陸個 │
│    │        │            │販賣甲基安非他命│              │、電子磅秤壹臺均沒收。    │
│    │        │            │與蔡振輝。      │              │                          │
└──┴────┴──────┴────────┴───────┴─────────────┘